臺灣新竹地方法院刑事判決　　　　　　　　96年度易字第18號
公　訴　人　臺灣新竹地方法院檢察署檢察官
被　　　告　丙○○
　　　　　　甲○○
上列被告等因妨害自由等案件，經檢察官提起公訴（95年度偵字
第5652號）後，被告等於準備程序中就被訴事實為有罪之陳述，
檢察官復於準備程序當庭言詞聲請改依協商程序而為判決，本院
裁定進行認罪協商程序，判決如下：
    主  文
丙○○共同意圖為自己不法之所有，以恐嚇使人將本人之物交付
，未遂，處有期徒刑肆月，如易科罰金，以新臺幣壹仟元折算壹
日。緩刑貳年。
甲○○共同意圖為自己不法之所有，以恐嚇使人將本人之物交付
，未遂，處有期徒刑肆月，如易科罰金，以新臺幣壹仟元折算壹
日。緩刑貳年。
    犯罪事實及理由
一、犯罪事實：丙○○於民國95年9月12日上午9時50分許，駕駛
    車牌號碼4272-D S號自用小客車，行經新竹縣湖口鄉○○路
    近湖口交流道附近時，與乙○○所駕駛之車牌號碼LR -4376
    號自用小客車發生行車爭道紛爭，詎丙○○明知兩車並未發
    生擦撞，竟仍基於恐嚇取財之犯意，在示意乙○○停車後，
    上前打開車門及解開乙○○之安全帶而命其下車，並恫稱：
    「一般人遇到此事需付新臺幣（下同）3萬6,000元，我只要
    你付1萬2,000元就好了」等語數次，致乙○○心生畏懼。丙○○為壯大聲勢，復通知友人甲○○前來，甲○○到場後，
    即與丙○○共同基於意圖為自己不法所有及傷害人之身體之
    犯意聯絡，先由丙○○毆打乙○○頭部（丙○○所涉傷害部
    分，業經乙○○於本院協商程序當庭撤回告訴）、甲○○在
    旁監視之方式，阻止乙○○任意離去現場，而使乙○○心生
    畏懼。嗣乙○○為求脫困，乃佯稱身上沒錢，須至鄰近之工
    廠找哥哥談，丙○○允諾後，即自行駕駛所有之前開自用小
    客車前往，並命甲○○搭乘乙○○之自用小客車一同前去，
    以防乙○○肆意脫逃。乙○○駕車搭載甲○○離開後，即往
    派出所方向行駛，嗣行經新竹縣湖口鄉○○○○道附近之「
    北海加油站」時，因丙○○不耐久候而致電甲○○，甲○○
    察覺有異後，復以徒手毆打開車之乙○○（甲○○所涉傷害
    部分，業經乙○○於本院準備程序當庭撤回告訴），乙○○
    因先後遭受丙○○及甲○○之攻擊，乃受有頭部及頸部挫傷
    之傷害。甲○○復拔下車鑰匙而使該車緊急停止，乙○○見
    狀乃立即下車逃逸並報警處理，丙○○及甲○○之恐嚇取財
    犯行，始未得逞。
二、案經乙○○訴由新竹縣警察局竹北分局報告臺灣新竹地方法
    院檢察署檢察官偵查起訴，由本院合議庭裁定由受命法官獨
    任改依協商程序而為判決。
三、證據及理由：
（一）被告丙○○、甲○○於本院準備程序及協商程序中所為自
      白認罪之陳述等語（見本院卷第21、22、32、33頁）。
（二）告訴人即被害人乙○○於警詢、偵查及本院準備程序時之
      指訴，其稱：他於95年9月12日早上9時50分許，駕駛車牌
      號碼LR-4376 號自用小客車，行駛至新竹縣湖口鄉○○村
      ○○道○道與新竹縣湖口鄉○○路路口時，與被告丙○○
      所駕駛之車牌號碼4272-DS 號自用小客車發生糾紛，兩車
      實際上並未發生碰撞，但被告丙○○因會車問題，而將他
      攔下，並質問此事應如何處理．他回稱未發生碰撞不知如
      何處理，被告丙○○詢問他的住址及上班地點，他拒絕給
      予，被告丙○○就以電話聯絡被告甲○○前來，待被告甲○○前來後，被告丙○○以拳頭毆打其頭部，並恐嚇稱：
      「普通遇到這種事須要付36,000元，我只要你付12,000元
      就好了」，他即稱先到附近公司找哥哥談如何處理，被告
      甲○○就坐上他的車牌號碼LR -4376號自用小客車之副駕
      駛座，由他開車，原本欲將車直接開到派出所報案，但被
      告甲○○發覺此情，要他停車，他不肯，就在車上毆打他
      2 拳，並趁他停車之際，將車上的鑰匙拔走，他因此受有
      頭部及頸部挫傷，事後，被告丙○○很有誠意與他談和解
      ，他的傷勢經過治療已經痊癒，被告丙○○、甲○○也賠
      償他6,000元，他願意原諒被告丙○○、甲○○等語（見
      偵查卷第14至16、32、33頁，本院卷第21、22頁）。
（三）被告丙○○所駕駛車牌號碼LR-4376 號及告訴人乙○○所
      駕駛車牌號碼4272-DS號自用小客車照片3張、被告甲○○
      遺留在車牌號碼4272-DS號自用小客車上之戒指照片1張等
      （見偵查卷第19至20頁）。
（四）財團法人天主教湖口仁慈醫院95年9月12日診斷證明書1紙
      （見偵查卷第36頁），告訴人乙○○經診斷結果後受有頭
      及頸部挫傷等傷害。
（五）被告丙○○手機門號0000000000號雙向通聯調閱查詢單1
      份（見偵查卷第41至49頁）。
（六）被告丙○○、甲○○等人上開犯行明確，均應依法加以論
      科。
四、論罪部分：被告丙○○、甲○○向告訴人乙○○勒索金錢，
    致告訴人乙○○心生畏怖，惟未取得財物之行為，均係犯刑
    法第346條第1項、第3項恐嚇取財未遂罪。其2人著手於恐嚇
    取財行為而未得逞，應依刑法第25條第2 項之規定，減輕其
    刑。
五、本件經檢察官與被告丙○○、甲○○於審判外達成協商之合
    意且被告已認罪，其合意內容為：
（一）被告丙○○、甲○○願受科刑範圍均為有期徒刑4 月，如
      易科罰金，均以1,000 元折算1日，均緩刑2年（本件被告
      丙○○、甲○○前未曾受有期徒刑以上刑之宣告，有臺灣
      高等法院被告前案紀錄表各1份在卷可按；其2人終坦承犯
      行，且已與告訴人乙○○達成和解，告訴人乙○○並表示
      願意原諒被告丙○○、甲○○之意，被告丙○○目前在學
      ，被告甲○○則無業，此次其2人因一時失慮而罹本案，
      其2人歷經偵、審教訓，當益知戒慎而無再犯之虞）。
（二）經查，上開協商合意並無刑事訴訟法第455條之4第1 項所
      列情形之一，檢察官聲請改依協商程序而為判決，本院爰
      不經言詞辯論，於協商合意範圍內為協商判決，合予敘明
      。
六、應適用之法條：刑事訴訟法第455條之4第2 項、第455條之8
    、第455條之11第2項、第454 條，刑法第28條、第346條第1
    項、第3項、第25條第2項、第41條第1項前段、第74條第1項
    第1款，刑法施行法第1條之1第1項、第2 條前段，判決如主
    文所示之刑。
七、協商判決除有刑事訴訟法第455條之4第1項第1款於本訊問程
    序終結前，被告撤銷協商合意或檢察官撤回協商聲請者；第
    2款被告協商之意思非出於自由意志者；第4款被告所犯之罪
    非第455條之2第1項所定得以協商判決者；第6款被告有其他
    較重之裁判上一罪之犯罪事實者；第7 款法院認應諭知免刑
    或免訴、不受理者情形之一，及違反同條第2 項「法院應於
    協商合意範圍內為判決；法院為協商判決所科之刑，以宣告
    緩刑或2 年以下有期徒刑、拘役或罰金為限」之規定者外，
    檢察官與被告均不得上訴。
八、如有前項得上訴之情形，得自收受宣示判決筆錄送達之日起
    10日內，向本院提出上訴書狀，上訴於第二審法院。
本案經檢察官林奕到庭執行職務
中    華    民    國    96    年    2　  月     27    日
                  臺灣新竹地方法院刑事第四庭
                              法  官  劉兆菊
以上正本證明與原本無異。
中    華    民    國    96    年    2　  月     27    日
                              書記官  蕭汝芳
附錄論罪科刑法條
中華民國刑法第346條
（單純恐嚇罪）
意圖為自己或第三人不法之所有，以恐嚇使人將本人或第三人之
物交付者，處6月以上5年以下有期徒刑，得併科1 千元以下罰金
。
以前項方法得財產上不法之利益，或使第三人得之者，亦同。
前2項之未遂犯罰之。
